【裁判字號】    92,訴,456
【裁判日期】    921031
【裁判案由】    違反毒品危害防制條例
【裁判全文】
臺灣新竹地方法院刑事判決                          九十二年度訴字第四五六號
    公  訴  人  臺灣新竹地方法院檢察署檢察官
    被      告  乙○○
右列被告因違反毒品危害防制條例案件，經檢察官提起公訴（九十二年度毒偵字第七
二六號），及移
判決如左：
    主  文
乙○○連續施用第一級毒品，累犯，處有期徒刑壹年貳月。扣案之第一級毒品海洛因
壹包（淨重零點壹貳公克、包裝重零點貳陸公克）沒收銷燬之。又扣案之注射針筒壹
支沒收之。
    事  實
一、乙○○前曾於民國八十四年間因違反肅清煙毒條例及麻醉藥品管理條例案件，經
    臺灣桃園地方法院於八十四年十一月九日以八十四年度訴字第五三六號刑事判決
    分別判處有期徒刑三年四月及四月，並定應執行刑為三年六月，於八十五年一月
    十二日確定，於八十五年一月十二日入監執行。嗣其於八十六年九月十五日因假
    釋出監，刑期至八十八年一月二日屆滿而以已執行完畢論。其又於八十八年間因
    施用第一級毒品海洛因及第二級毒品安非他命案件，經臺灣桃園地方法院檢察署
    檢察官聲請，而經臺灣桃園地方法院於八十八年六月一日以八十八年度毒聲字第
    三○九五號裁定送勒戒處所觀察、勒戒，嗣經觀察、勒戒後，認有繼續施用毒品
    傾向，再經臺灣桃園地方法院檢察署檢察官聲請，而經臺灣桃園地方法院於八十
    八年十二月三十一日以八十八年度毒聲字第七九一三號刑事裁定令入戒治處所施
    以強制戒治一年，嗣因執行屆滿三月且成效經評定為合格，再經臺灣桃園地方法
    院檢察署檢察官聲請，而經臺灣桃園地方法院於八十九年六月二十九日以八十九
    年度毒聲字第四三一五號刑事裁定停止戒治，所餘戒治期間交付保護管束，並於
    八十九年七月十一日出所。嗣其因違反保護管束期間應遵守事項情節重大，復經
    臺灣桃園地方法院檢察署檢察官聲請，而經臺灣桃園地方法院於八十九年十月十
    三日以八十九年度毒聲字第六五一八號刑事裁定撤銷停止戒治，令入戒治處所施
    以強制戒治，於九十年十一月二十六日執行期滿，並經臺灣桃園地方法院檢察署
    檢察官於九十年十二月十一日以九十年度戒偵字第一一七三號為不起訴處分，嗣
    並確定。
二、乙○○仍不知悔改，竟於前揭不起訴處分後五年內，又基於施用第一級毒品海洛
    因之概括犯意，自九十一年二月間某日起至九十二年六月十九日十時許止，在其
    位於新竹縣竹東鎮○○街五百二十九巷十三號之住處，以將第一級毒品海洛因摻
    水置入注射針筒施打於皮膚之方式，連續施用第一級毒品海洛因多次。嗣於九十
    二年六月十九日十三時三十分許，為警在新竹縣竹東鎮○○路○段上館國民小學
    側門旁查獲，並扣得第一級毒品海洛因一包（毛重○‧三四公克、淨重○‧一二
    公克、包裝重○‧二六公克）及注射針筒一支等物（乙○○本次連續施用第一級
    毒品海洛因之犯行，另經臺灣新竹地方法院檢察署檢察官聲請，而經本院於九十
    二年六月十九日以九十二年度毒聲字第五二五號刑事裁定令入戒治處所施以強制
    戒治一年）。
三、案經新竹縣警察局竹東分局報請臺灣新竹地方法院檢察署檢察官偵查起訴，及移
    送併案審理。
    理  由
一、訊據被告乙○○對於右揭時地以如事實欄所述方法連續施用第一級毒品海洛因等
    情坦承不諱（見本院卷第二五至二六頁），而被告為警查獲後，所親採並封緘之
  尿液，經送驗結果，確呈嗎啡陽性反應等情，亦有姓名代號對照表及新竹縣衛生
    局於九十二年七月七日所出具之尿液檢驗單各一份在卷足稽（見九十二年度毒偵
    字第七二六號卷【以下簡稱第七二六號偵卷】第四○、四一頁），此外，復有第
    一級毒品海洛因一包及注射針筒一支等物扣案足資佐證（九十二年度保管白字第
    一五一號、九十二年度保管字第八七五號，扣押物品清單見第七二六號偵卷第十
    八、十九頁）。而被告為警查獲時所扣得之海洛因一包，經送法務部調查局鑑定
    結果，送驗白粉含第一級毒品海洛因成分，淨重○‧一二公克，包裝重○‧二六
    公克等情，亦有該局於九十二年七月三十日所出具之調科壹字第一○○○○一八
    七七號鑑定通知書一份附卷可佐（見第七二六號偵卷第四二頁），足認被告所為
    前開自白，確與事實相符而堪採信。再者，被告前曾於八十八年間因施用第一級
    毒品海洛因及第二級毒品安非他命案件，經臺灣桃園地方法院檢察署檢察官聲請
    ，而經臺灣桃園地方法院於八十八年六月一日以八十八年度毒聲字第三○九五號
    裁定送勒戒處所觀察、勒戒，嗣經觀察、勒戒後，認有繼續施用毒品傾向，再經
    臺灣桃園地方法院檢察署檢察官聲請，而經臺灣桃園地方法院於八十八年十二月
    三十一日以八十八年度毒聲字第七九一三號刑事裁定令入戒治處所施以強制戒治
    一年，嗣因執行屆滿三月且成效經評定為合格，再經臺灣桃園地方法院檢察署檢
    察官聲請，而經臺灣桃園地方法院於八十九年六月二十九日以八十九年度毒聲字
    第四三一五號刑事裁定停止戒治，所餘戒治期間交付保護管束，並於八十九年七
    月十一日出所。嗣其因違反保護管束期間應遵守事項情節重大，復經臺灣桃園地
    方法院檢察署檢察官聲請，而經臺灣桃園地方法院於八十九年十月十三日以八十
    九年度毒聲字第六五一八號刑事裁定撤銷停止戒治，令入戒治處所施以強制戒治
    ，於九十年十一月二十六日執行期滿，並經臺灣桃園地方法院檢察署檢察官於九
    十年十二月十一日以九十年度戒偵字第一一七三號為不起訴處分，嗣並確定。而
    被告於上揭時地為警查獲後，並經臺灣新竹地方法院檢察署檢察官聲請，而經本
    院於九十二年六月十九日以九十二年度毒聲字第五二五號刑事裁定令入戒治處所
    施以強制戒治一年等情，亦有臺灣新竹地方法院檢察署被告刑案資料查註紀錄表
    、全國施用毒品案件紀錄表、受觀察勒戒人毒品及前科紀錄簡列表、臺灣新竹地
    方法院檢察署檢察官九十二年度聲戒值字第二五號聲請書、（乙）九十二聲戒值
    字第二五號執行指揮書、九十年度戒偵字第一一七三號不起訴處分書、法務部全
    國檢察官線上查詢刑案人犯在監所最新資料報表、本院九十二年度毒聲字第五二
    五號刑事裁定及臺灣高等法院被告全國前案紀錄表各一份在卷足按（見第七二六
    號偵卷第十二至十七、二九、三二、三四、三八、三九頁、本院卷第四至十五頁
    ）。綜上所述，本件事證已臻明確，被告確於右揭時地再犯連續施用第一級毒品
    海洛因之犯行，足堪認定，應予依法論科。
二、核被告乙○○所為，係犯毒品危害防制條例第十條第一項之施用第一級毒品罪。
    至其持有第一級毒品海洛因後，進而施用，其持有第一級毒品之低度行為，應為
    施用之高度行為所吸收，爰不另論其持有第一級毒品罪。又被告所為先後多次施
    用第一級毒品海洛因犯行，時間緊接，犯罪構成要件相同，顯係基於概括犯意而
    為，應依連續犯之規定論以一施用第一級毒品罪，並加重其刑。又被告前曾於八
    十四年間因違反肅清煙毒條例及麻醉藥品管理條例案件，經臺灣桃園地方法院於
    八十四年十一月九日以八十四年度訴字第五三六號刑事判決分別判處有期徒刑三
    年四月及四月，並定應執行刑為三年六月，於八十五年一月十二日確定，於八十
    五年一月十二日入監執行。嗣其於八十六年九月十五日因假釋出監，刑期至八十
    八年一月二日屆滿而以已執行完畢論等情，有臺灣新竹地方法院檢察署刑案資料
    查註紀錄表及臺灣高等法院被告全國前案紀錄表各一份在卷足參，其於五年以內
    再犯本件有期徒刑以上之罪，為累犯，應依刑法第四十七條規定加重其刑，並遞
    加重其刑。爰審酌被告前已有施用毒品前科，又歷經一次觀察、勒戒及一次強制
    戒治，甫於九十年十一月二十六日強制戒治期滿，即自九十一年二月間某日開始
    再度連續施用第一級毒品海洛因，顯然自制力薄弱，惟念其所為僅戕害自身身心
    健康，及其犯罪手段、品行智識程度、施用時間長短、所生危害及犯後尚坦承不
    諱等一切情狀，量處如主文所示之刑，以資懲儆。又扣案之第一級毒品海洛因一
    包（淨重○‧一二公克，包裝重○‧二六公克），為毒品危害防制條例第二條第
    二項第一款所規定之第一級毒品，應依毒品危害防制條例第十八條第一項前段之
    規定沒收銷燬之。又扣案之注射針筒一支，為被告所有，且係供其為上揭施用第
    一級毒品海洛因犯行所用之物等情，為被告於本院審理時供述在卷（見本院卷第
    三六頁），爰依刑法第三十八條第一項第二款之規定宣告沒收之。
三、至檢察官聲請併案意旨略以（臺灣新竹地方法院檢察署九十二年度毒偵字第八九
    七號）：被告基於施用毒品之犯意，於九十二年六月十八日十八時許，在其位於
    新竹縣竹東鎮之住處，施用第二級毒品安非他命等語。經查，訊據被告乙○○雖
    坦認有於併案意旨所指之時地施用第二級毒品安非他命，且有姓名代號對照表及
    新竹縣衛生局於九十二年六月二十六日所出具之尿液檢驗單各一份附於上揭九十
    二年度毒偵字第八九七號卷宗第三一、三二頁可稽，然本案被告被起訴之犯行係
    連續施用第一級毒品海洛因，而該當毒品危害防制條例第十條第一項之施用第一
    級毒品罪，而上揭併案意旨係認被告所犯為毒品危害防制條例第十條第二項之施
    用第二級毒品罪，二者非但構成要件不同，且被告亦於本院審理時供述：海洛因
    是用針筒注射，安非他命是放在玻璃球內燃燒的，海洛因和安非他命是分開吸的
    等語（見本院卷第二五、二六頁），足認二者施用方式之犯罪手段亦有不同，犯
    罪行為互殊，難認被告係基於概括犯意而為，是以併案部分尚難認與被告前揭有
    罪部分有何連續犯之裁判上一罪關係，難認為起訴效力所及，本院自無從併予審
    理，爰應退回由檢察官另行處理，附此敘明。
據上論斷，應依刑事訴訟法第二百七十三條之一第一項、第二百九十九條第一項前段
，毒品危害防制條例第十條第一項、第十八條第一項前段，刑法第十一條前段、第五
十六條、第四十七條、第三十八條第一項第二款，判決如主文。
本案經檢察官甲○○到庭執行職務。
中      華      民      國    九十二    年      十      月    三十一    日
                                  臺灣新竹地方法院刑事第一庭
                                          法  官  楊  惠  芬
右正本證明與原本無異
如不服本判決書應於送達後十日內向本院提出上訴狀（應附繕本），上訴於臺灣高等
法院。
                                          書記官  鄭  明  枝
中      華      民      國    九十二    年      十      月    三十一    日
附錄本案論罪科刑法條全文：
毒品危害防制條例第十條第一項：
施用第一級毒品者，處六月以上五年以下有期徒刑。


司法院資訊處製作；財團法人民間司法改革基金會備份。
